臺灣高雄地方法院刑事判決　　　　　　110年度審訴字第682號
公　訴　人　臺灣高雄地方檢察署檢察官
被　　　告　趙宏娟


上列被告因傷害案件，經檢察官提起公訴（110年度偵字第00000
號），本院判決如下：
    主  文
本件公訴不受理。
    理  由
一、公訴意旨略以：被告趙宏娟為告訴人沈淑元之媳，2人間具
    有家庭暴力防治法第3條第3款所稱之家庭成員關係。2人於
    民國110年6月14日8時30分，在高雄市○○區○○路0巷00號
    處，因菜色問題發生爭執。被告竟基於傷害故意，拉扯並將
    告訴人摔倒於地，致其受有左上臂20*5公分挫擦傷、左前臂
    15*4公分挫擦傷、左後腰9*2公分挫傷等傷害。因認被告涉
    犯刑法第277條第1項之傷害罪嫌等語。
二、按起訴之程序違背規定者，應諭知不受理之判決，並得不經
    言詞辯論為之，刑事訴訟法第303條第1款及第307條分別定
    有明文，此所謂「起訴」，係指案件繫屬於法院之日而言。
    復按告訴乃論之罪，於偵查中撤回告訴者，應為不起訴處分
    ，如應不起訴而起訴者，其起訴之程序即屬違背規定，法院
    應諭知不受理之判決（最高法院82年台非字第380號判決參
    照）。再者，檢察官偵查終結而完成起訴書時，此際尚無訴
    訟繫屬於法院，是檢察官偵查終結後，倘告訴人已遞狀撤回
    其告訴，檢察官仍向法院提出起訴書，經法院受理、產生訴
    訟繫屬及訴訟關係，斯時因該起訴本身欠缺告訴之訴訟條件
    ，起訴並不合法，自應依刑事訴訟法第303條第1款「起訴之
    程序違背規定」判決不受理。
三、經查：
㈠、被告因傷害案件，經檢察官提起公訴，認被告係犯刑法第27
    7條第1項之傷害罪嫌，依同法第287條前段之規定，本罪須
    告訴乃論。
㈡、檢察官於110年9月16日偵結本案，而書記官於110年9月24日
    製作起訴書正本；然告訴人已於110年9月22日具狀撤回對被
    告之告訴，且本案乃於110年10月21日始繫屬於本院等情，
    有起訴書、刑事撤回告訴狀、臺灣高雄地方檢察署110年10
    月20日雄檢榮巨110偵17347字第1100067100號函及該函上之
    本院收案章戳在卷可稽（見審訴卷第5頁至第11頁），本案
    檢察官雖已偵結本案，但並未因此發生訴訟繫屬之效果，是
    以告訴人係於案件繫屬本院前即撤回告訴，揆諸前揭說明，
    本案繫屬本院之時，即欠缺告訴之訴訟條件，屬刑事訴訟法
    第303條第1款所指之「起訴之程序違背規定」情形，爰不經
    言詞辯論，逕為諭知不受理之判決。
據上論斷，應依刑事訴訟法第303條第1款、第307條，判決如主
文。
中    華    民    國   110    年    10    月    22    日
                  刑事第五庭審判長  法  官  黃蕙芳
                                    法  官  李昆南
                                    法  官  陳川傑
以上正本證明與原本無異。
如不服本判決應於收受送達後20日內向本院提出上訴書狀，並應
敘述具體理由；如未敘述上訴理由者，應於上訴期間屆滿後20日
內向本院補提理由書（均須按他造當事人之人數附繕本）「切勿
逕送上級法院」。
因疫情而遲誤不變期間，得向法院聲請回復原狀。
中    華    民    國   110    年    10    月    22    日
                                   書記官  王翌翔